【裁判字號】    94,訴,2175
【裁判日期】    950227
【裁判案由】    毒品危害防制條例
【裁判全文】
臺灣彰化地方法院刑事判決              94年度訴字第2175號
公  訴  人  臺灣彰化地方法院檢察署檢察官
被      告  甲○○
上列被告因違反毒品危害防制條例案件，經檢察官提起公訴（94
年度毒偵字第4945號），及移送併辦（94年度毒偵字第5867號）
，於本院準備程序中，被告就被訴事實為有罪之陳述，經本院合
議庭裁定依簡式審判程序審理，並判決如下：
    主  文
甲○○連續施用第一級毒品，累犯，處有期徒刑玖月，扣案之第
一級毒品海洛因壹包（淨重零點零伍公克），沒收銷燬之，注射
針筒壹支，沒收之；又施用第二級毒品，累犯，處有期徒刑肆月
；應執行有期徒刑壹年，扣案之第一級毒品海洛因壹包（淨重零
點零伍公克），沒收銷燬之，注射針筒壹支，沒收之。
    事  實
一、甲○○於民國八十三年間曾因違反肅清煙毒條例，及違反麻
    醉藥品管理條例案件，經本院判處有期徒刑三年二月、四月
    ，應執行有期徒刑三年三月確定；又因違反肅清煙毒條例，
    及違反麻醉藥品管理條例案件，經本院判處有期徒刑三年四
    月、五月，應執行有期徒刑三年六月，上訴後，經臺灣高等
    法院臺中分院駁回上訴確定在案；上開分別確定之數罪，嗣
    經合併定應執行之刑為有期徒刑六年八月確定，經送監執行
    ，於八十五年十一月十五日縮短刑期假釋出監；後因另案撤
    銷假釋，復入監執行殘刑四年一月十九日，至九十三年十月
    二十二日縮刑期滿執行完畢。又因施用毒品案件，經送觀察
    、勒戒後，認有繼續施用毒品之傾向，復經裁定令入戒治處
    所施以強制戒治一年，於八十九年十一月二十一日停止戒治
    付保護管束出所，至九十年五月二十六日，視為強制戒治執
    行完畢。竟仍不知悔改，復於前開強制戒治執行完畢釋放後
    五年內，基於施用第一級毒品海洛因之概括犯意，自九十四
    年三月起，至同年十月十一日止，在其位於彰化縣二林鎮○
    ○里○○路○段二０六巷十二號六樓之二之住處及彰化縣埤
    頭鄉之不詳處所等地，以將海洛因摻水溶解後，再以針筒注
    射手臂血管之方式，連續施用第一級毒品海洛因多次，施用
    頻率約為每一天施用一至二次。又另行起意，基於施用第二
    級毒品甲基安非他命之犯意，於九十四年九月二十一日，在
    前開住處，以將甲基安非他命置於鋁箔紙上，用火燒烤而吸
    其產生之煙霧方式，施用第二級毒品甲基安非他命（起訴書
    誤載為安非他命）一次。嗣為警查獲，並扣得第一級毒品海
    洛因一包（淨重０．０五公克），及其所有、供施用毒品所
    用之注射針筒一支，始知悉上情。
二、案經彰化縣警察局北斗分局報告臺灣彰化地方法院檢察署檢
    察官偵查起訴。
    理  由
一、被告於準備程序中，就被訴事實為有罪之陳述，且所犯係死
    刑、無期徒刑、最輕本刑為三年以上有期徒刑以外之罪，經
    本院合議庭依刑事訴訟法第二百七十三條之一第一項之規定
    ，裁定由法官一人獨任進行簡式審判程序，先此敘明。
二、訊據被告對於上揭犯罪事實坦承不諱，且其到案後經警採集
    尿液送初驗及複驗結果，確呈嗎啡陽性反應（施用海洛因者
    會在其體內代謝為嗎啡成分殘留，並經由尿液排出），及甲
    基安非他命陽性反應，有彰化縣衛生局煙毒尿液檢驗成績書
    、詮昕科科技股份有限公司濫用藥物尿液檢驗報告各一紙附
    卷可稽，扣案之白色粉末一包，經鑑定結果係海洛因（淨重
    ０‧０五公克）無訛，有法務部調查局鑑定通知書一紙可證
    ，足徵被告自白與事實相符。而被告前因施用毒品案件，經
    送觀察、勒戒後，認有繼續施用毒品之傾向，復經裁定令入
    戒治處所施以強制戒治一年，於八十九年十一月二十一日停
    止戒治付保護管束出所，至九十年五月二十六日保護管束期
    滿未經撤銷，視為強制戒治執行完畢一節，有臺灣高等法院
    被告前案紀錄表可證，本案事實已臻明確，被告犯行，洵堪
    認定。
三、查被告前因施用毒品案件，經強制戒治執行完畢釋放後，五
    年內再施用第一級毒品海洛因、第二級毒品甲基安非他命，
    核其所為，係犯毒品危害防制條例第十條第一項之施用第一
    級毒品罪，及同條第二項之施用第二級毒品罪。其為供自己
    施用之目的而持有上開毒品，其於施用前後持有海洛因、甲
    基安非他命之低度行為，應為施用之高度行為所吸收，不另
    論罪。又其先後多次施用第一級毒品犯行，時間緊接，方法
    相同，觸犯構成要件相同之罪名，係基於概括犯意反覆為之
    ，為連續犯，應依刑法第五十六條規定以一罪論，並加重其
    刑。另其所犯上開二罪間，犯意個別，行為互殊，應分論併
    罰。其有如事實欄所載之犯罪紀錄，有臺灣高等法院被告前
    案紀錄表可證，其於受有期徒刑之執行完畢，五年以內再犯
    本件有期徒刑以上之罪，為累犯，應依刑法第四十七條之規
    定加重其刑，並遞加之。移送併辦部分（臺灣彰化地方法院
    檢察署九十四年度毒偵字第五八六七號），公訴人雖指被告
    至九十四年十一月十五日往前回溯七十二小時內某時止，仍
    連續施用第一級毒品海洛因，惟被告九十四年十一月十五日
    尿液送驗結果，既未檢出嗎啡陽性反應（見本院卷第十五頁
    ），且被告亦否認其九十四年十月十一日後，曾施用第一級
    毒品海洛因，是此部分犯罪事實，應屬無法證明，與起訴部
    分即無連續犯之裁判上一罪關係，不為起訴效力所及，本院
    無從審理，附此敘明。爰審酌被告曾因施用毒品案件接受強
    制戒治後，猶不思戒絕，革除陋習，仍再犯本件連續施用第
    一級毒品、及施用第二級毒品犯行，素行不佳，惟坦承犯行
    ，態度良好，再兼衡被告犯罪之動機、目的、手段、品行、
    生活狀況、智識程度等一切情狀，量處如主文所示之刑，並
    定其應執行之刑。扣案之第一級毒品海洛因一包（淨重０‧
    ０五公克），應依毒品危害防制條例第十八條第一項前段，
    沒收銷燬之。注射針筒一支，係被告所有、供其施用第一級
    毒品海洛因所用之物，業據被告自承在卷，應依刑法第三十
    八條第一項第二款規定，沒收之。
據上論斷，應依刑事訴訟法第二百七十三條之一第一項、第二百
九十九條第一項前段，毒品危害防制條例第十條第一項、第二項
、第十八條第一項前段，刑法第十一條前段、第五十六條、第四
十七條、第五十一條第五款、第三十八條第一項第二款，判決如
主文。
本案經檢察官何蕙君到庭執行職務。
中    華    民    國    95    年    2     月    27    日
                  刑事第二庭          法  官    王昌鑫
以上正本證明與原本無異。
如不服本判決，應於判決送達後十日內向本院提出上訴狀 (須附
繕本 )。
中    華    民    國    95    年    2     月    27    日
                                      書記官    陳文俊


司法院資訊處製作；財團法人民間司法改革基金會備份。
